【裁判字號】    91,易,3075
【裁判日期】    920120
【裁判案由】    毒品危害防制條例
【裁判全文】
臺灣臺中地方法院刑事判決                        九十一年度易字第三七五號
    公  訴  人  臺灣臺中地方法院檢察署檢察官
    被      告  甲○○  男  二.
右列被告因毒品危害防制條例案件，經檢察官提起公訴（九十一年度毒偵字第五八一
號），本院判決如左：
    主  文
甲○○施用第二級毒品，累犯，處有期徒刑伍月，如易科罰金，以參佰元折算壹日。
扣案之第二級毒品安非他命貳包（合計重約壹點壹公克），沒收銷燬之，玻璃球吸食
器壹個，沒收。
    事  實
一、甲○○曾於民國八十四年間因妨害自由案件，經本院判處有期徒刑五月確定，於
    八十五年十月三十日入監執行，於八十六年三月三十日執行完畢。另因施用毒品
    案件，經本院裁定送觀察、勒戒後，認無繼續施用毒品之傾向，而由臺灣臺中地
    方法院檢察署檢察官於八十九年四月二十日以八十九年度毒偵字第二二五三號為
    不起訴處分確定，復因施用第一級、第二級毒品案件，經臺灣苗栗地方法院裁定
    送觀察、勒戒後，認有繼續施用毒品之傾向，再經該院裁定令入戒治處所施以強
    制戒治一年，並由臺灣苗栗地方法院檢察署檢察官提起公訴，經臺灣苗栗地方法
    院於九十年一月二日以九十年度訴字第四三五號分別判處有期徒刑七月、六月，
    並定應執行刑為有期徒刑十一月確定，上開強制戒治部分，經法院裁定停止戒治
    ，所餘期間付保護管束，惟甲○○又因違反保護管束應遵守事項情節重大，經臺
    灣苗栗地方法院於九十年八月九日以九十年度毒聲字第九七一號裁定撤銷停止戒
    治，令入戒治處所施以強制戒治，由臺灣臺中地方法院檢察署檢察官於九十一年
    九月六日以九十一年度執助二字第一二號執行完畢。詎甲○○於上開不起訴處分
    後五年內，又基於施用第二級毒品安非他命之犯意，於九十一年二月二十日上午
    某時，在臺中市○○路一二二號二樓之三其友人住處，以將第二級毒品安非他命
    放置在玻璃吸食器內，用火燒烤產生氣化，以口鼻吸食之方式，施用第二級毒品
    安非他命一次。嗣於九十一年二月二十日十一時三十分許，在臺中市○○路一二
    二號前為警查獲，並扣得第二級毒品安非他命二包（合計重約一．一公克）、玻
    璃球吸食器一個及第一級毒品海洛因一包（持有第一級毒品部分另由檢察官簽分
    處理）。
二、案經臺中市警察局第六分局報請臺灣臺中地方法院檢察署檢察官偵查起訴。
    理  由
一、右揭事實，業經被告甲○○於本院審理時自白不諱，並有扣案之第二級毒品安非
    他命二包（合計重約一．一公克）、玻璃球吸食器一個，扣案可資佐證。被告於
    九十一年二月二十日被查獲時在警局中所採集之尿液，經送請內政部警政署刑事
    警察局鑑驗，其鑑驗結果係安非他命類藥物陽性，有該局九十一年五月十三日刑
    鑑字第０九一００九一五一０號鑑驗通知書一紙，附卷可稽。復有現場照片四張
    在卷可憑。足認被告自白其於右揭時、地施用第二級毒品安非他命，核與事實相
    符，堪予信採。
二、又被告因施用毒品案件，經本院裁定送觀察、勒戒後，認無繼續施用毒品之傾向
    ，而由臺灣臺中地方法院檢察署檢察官於八十九年四月二十日以八十九年度毒偵
    字第二二五三號為不起訴處分確定，復因施用第一級、第二級毒品案件，經臺灣
    苗栗地方法院裁定送觀察、勒戒後，認有繼續施用毒品之傾向，再經該院裁定令
    入戒治處所施以強制戒治一年，並由臺灣苗栗地方法院檢察署檢察官提起公訴，
    經臺灣苗栗地方法院於九十年一月二日以九十年度訴字第四三五號分別判處有期
    徒刑七月、六月，並定應執行刑為有期徒刑十一月確定，上開強制戒治部分，經
    法院裁定停止戒治，所餘期間付保護管束，惟甲○○又因違反保護管束應遵守事
    項情節重大，經臺灣苗栗地方法院於九十年八月九日以九十年度毒聲字第九七一
    號裁定撤銷停止戒治，令入戒治處所施以強制戒治，由臺灣臺中地方法院檢察署
    檢察官於九十一年九月六日以九十一年度執助二字第一二號執行完畢等情，有臺
    灣高等法院被告全國前案紀錄表、臺灣臺中地方法院檢察署刑案資料查註紀錄表
    、全國施用毒品案件紀錄表、不起訴處分書、刑事判決書等，在卷可按。其於上
    開不起訴處分確定後五年內，又於九十一年二月二十日，施用第二級毒品安非他
    命一次，已詳如前述，足見被告本件施用第二級毒品安非他命，確係在前次施用
    毒品犯行不起訴處分後五年內所再犯。本件事證明確，被告右揭施用第二級毒品
    安非他命之犯行，堪予認定。
三、按安非他命，係毒品危害防制條例第二條第二項第二款所列之第二級毒品，不得
    非法施用。被告施用安非他命，核其所為，係犯毒品危害防制條例第十條第二項
    之施用第二級毒品安非他命罪。其持有第二級毒品安非他命後，進而施用，其持
    有之低度行為應為施用之高度行為所吸收，不另論其持有第二級毒品罪。被告曾
    於八十四年間因妨害自由案件，經本院判處有期徒刑五月確定，於八十五年十月
    三十日入監執行，於八十六年三月三十日執行完畢，此有臺灣高等法院被告全國
    前案紀錄表、臺灣臺中地方法院檢察署刑案資料查註紀錄表各一紙，在卷可稽，
    其於上開有期徒刑執行完畢後五年以內，再犯本件有期徒刑以上之罪，為累犯，
    應依刑法第四十七條規定加重其刑。爰審酌被告前已因施用毒品案件，經法院裁
    定送觀察、勒戒及不起訴處分後，仍不知戒惕，又因施用第一級毒品海洛因及第
    二級毒品安非他命，且經判處徒刑確定，竟又再次施用第二級毒品安非他命，無
    視於毒品對於自身健康之戕害及國家對於杜絕毒品犯罪之禁令。然施用毒品係自
    戕行為，犯罪手段尚屬平和，亦未因此而危害他人，所生損害非大，其於本院審
    理期間坦承犯行，態度尚稱良好。且考量施用毒品者均有相當程度之成癮性及心
    理依賴，其犯罪心態與一般刑事犯罪之本質並不相同，容應以「病人」之角度為
    考量，並側重適當之醫學治療及心理矯治為宜等一切情狀，量處如主文所示之刑
    ，並諭知易科罰金之折算標準，以示懲儆。
四、扣案之安非他命二包（合計重約一．一公克），係毒品危害防制條例第二條第二
    項第二款所定之第二級毒品，屬違禁物，應依同條例第十八條第一項前段規定，
    沒收銷燬之。另扣案之玻璃球吸食器一個，係被告所有並供施用第二級毒品安非
    他命所用之物，業據被告供明在卷，爰依刑法第三十八條第一項第二款規定，併
    宣告沒收之。
據上論斷，應依刑事訴訟法第二百九十九條第一項前段，毒品危害防制條例第十條第
二項、第二十條第三項前段、第十八條第一項前段，刑法第十一條前段、第四十七條
、第三十八條第一項第二款，罰金罰鍰提高標準條例第二條，判決如主文。
中      華      民      國      九十二      年    一    月      二十    日
                                臺灣臺中地方法院刑事第三庭
                                    法  官  林  三  元
右正本證明與原本無異。
如不服本判決，應於送達後十日內向本院提出上訴狀（須附繕本），上訴於臺灣高等
法院臺中分院。
                                    書記官
中      華      民      國      九十二      年    一    月     二十一   日
附錄論罪科刑法條
毒品危害防制條例第十條第二項：
施用第二級毒品者，處三年以下有期徒刑。


司法院資訊處製作；財團法人民間司法改革基金會備份。
